【裁判字號】    92,交抗,637
【裁判日期】    920630
【裁判案由】    違反道路交通管理處罰條例
【裁判全文】
臺灣高等法院交通事件裁定                        九十二年度交抗字第六三七號
    抗  告  人
    即受處分人  甲○○
                        （
右抗告人因違反道路交通管理處罰條例案件，不服臺灣臺北地方法院，中華民國九十
二年五月三十日所為裁定（九十二年度交聲字第三六三號），提起抗告，本院裁定如
左：
    主  文
抗告駁回。
    理  由
一、按汽車駕駛人飲酒後其吐氣所含酒精成份超過每公升０．二五毫克以上者，不得
    駕車，道路交通安全規則第一百十四條第二款定有明文。次按汽車駕駛人，駕駛
    汽車經測試檢定有酒精濃度超過規定標準者，處新台幣（下同）一萬五千元以上
    六萬元以下罰鍰，並當場禁止其駕駛及吊扣其駕駛執照一年，道路交通管理處罰
    條例第三十五條第一項第一款亦定有明文。而就飲酒後駕駛汽車或騎乘機車之駕
    駛人，如經測試檢定有酒精濃度超過規定標準每公升０．二五毫克以上者，依違
    反道路交通管理事件統一裁罰基準及處理細則第四十四條第一項及違反道路交通
    管理事件統一裁罰基準表（以下簡稱基準表）之規定，尚必須以行為人經測試
    檢定出之體內酒精濃度值、行為人係騎乘機車或駕駛汽車、行為人有無在應
    到案日期前到案、暨行為人有無領有駕照或一年內違反本款行為之次數等因素
    ，而分別處以一萬五千元至六萬元不等之罰鍰；舉例言之，如行為人領有駕照駕
    駛小型車，經測試檢定出其體內之酒精濃度超過每公升０．五五毫克以上，且在
    應到案日期前到案聽候裁決，依該基準表之規定，需對行為人處以四萬九千五百
    元之罰鍰並吊扣其駕駛執照一年。
二、本件抗告人即受處分人甲○○於民國九十二年一月一日七時三十三分，駕駛車號
    ＡＤ─六七三七自小客車沿台北市○○街三十巷北向南行駛，至錦州街三十巷十
    一號前，其右前車門遭於該處倒車之ＩＹ─三一五號大貨車撞擊而肇事，經舉發
    單位臺北市政府警察局中山分局中山二派出所員警李燕霖等人到場處理，測得受
    處分人吐氣所含酒精濃度達０．８９ＭＧ╲Ｌ，乃舉發「酒後駕車（酒精濃度值
    ０．８９ＭＧ╲Ｌ）」，而舉受處分人「酒後駕嗣於應到案日期前向原處分機關
    即台北市交通事件裁決所陳述不服舉發，經原處分機關函請原舉發單位調查結果
    ，仍認發「酒後駕有前揭違規行為，乃依據道路交通管理處罰條例第三十五條第
    一項第一款及基準表之規定，裁處抗告人罰鍰四萬九千五百元，並吊扣駕駛執照
    一年。
三、查抗告人甲○○在原法院矢口否認有酒後駕車之行為，並辯稱：我沒有酒後開車
    ，我將車子停在路邊，離開去喝酒，回來時發現車子被撞，就報警處理云云。惟
    查，抗告人確有於上開時間駕駛車號ＡＤ─六七三七號自小客車沿錦州街三十巷
    北向南行駛，於錦州街三十巷十一號前遭ＩＹ─三一五號大貨車倒車撞擊，經抗
    告人報警處理，因抗告人身上有酒味，乃由警員李燕霖進行酒測，測得抗告人吐
    氣所含酒精濃度達０．８９ＭＧ╲Ｌ等情，核與證人即執行酒測之員警李燕霖到
    庭證述之情節相符（見原法院九十二年四月九日訊問筆錄）。又抗告人自承伊駕
    車沿錦州街三十巷北向南行駛等語，業據抗告人於事故當時接受員警李燕霖詢問
    時陳述綦詳，亦有交通事故談話紀錄表一紙在卷可參，核與證人李燕霖到庭證述
    之情節相符，並有台北市○○○○○道路交通事故現場圖及酒測單等之影本附卷
    可稽；被告空言辯稱當時並未開車云云，自係事後卸責之詞，不足採信。本件事
    證明確，抗告人前開違規行為堪以認定。
四、綜上所述，抗告人確有在前揭時地，經員警測試檢定有酒精濃度超過規定標準而
    駕駛小型車之違規行為，應依依前揭道路交通管理處罰條例第三十五條第一項第
    一款及基準表之規定，予以處罰。原裁定依法裁罰，經核尚無違誤。抗告人仍執
    陳詞，空言否認，辯稱當時並未開車云云指摘原裁定不當，為無理由，其抗告既
    無理由，應予駁回。
據上論結，應依道路交通管理處罰條例第八十九條、道路交通案件處理辦法第二十六
條、刑事訴訟法第四百十二條，裁定如主文。
中      華      民      國    九十二    年      六      月      三十    日
                              臺灣高等法院交通法庭
                                  審判長法  官  溫  耀  源
                                        法  官  吳      燦
                                        法  官  何  菁  莪
右正本證明與原本無異。
不得再抗告。
                                        書記官  陳  菊  珍
中      華      民      國    九十二    年      六      月     三十     日


司法院資訊處製作；財團法人民間司法改革基金會備份。
